最高法院民事裁定              一○○年度台聲字第六一九號
聲  請  人  惠勝實業股份有限公司
法定代理人  陳夢軒
上列聲請人因與相對人中國信託商業銀行股份有限公司間請求清
償借款聲請訴訟救助事件，對於中華民國一○○年三月十日本院
裁定（一○○年度台抗字第二一二號），聲請再審，本院裁定如
下：
    主  文
聲請駁回。
聲請訴訟費用由聲請人負擔。
    理  由
本件聲請人以「異議」之方法對本院確定裁定聲明不服，仍應視
為再審之聲請，先予敘明。
次查聲請人主張本院一○○年度台抗字第二一二號確定裁定（下
稱原確定裁定）有民事訴訟法第四百九十六條第一項第一款所定
情形，對之聲請再審，係以：民事訴訟法施行法第九條僅上訴審
有其適用，不及於抗告程序。伊對台灣高等法院九十九年度聲字
第三九八號裁定提起抗告，固未繳納抗告裁判費，但伊未委任律
師為訴訟代理人，原確定裁定竟未先定期間命伊補正，即於該抗
告程序駁回伊之抗告，適用法規顯有錯誤云云，為其論據。
按民事訴訟法第四百九十五條之一第一項規定，除本編別有規定
外，抗告程序，準用關於第二審程序之規定。是向第三審法院提
起抗告，未繳裁判費者，依同法第四百四十二條第二項及第四百
四十四條第一項但書之準用，法院固應定期間先命補正，但民事
訴訟法施行法第九條規定，上訴人有律師為訴訟代理人，或依書
狀之記載可認其明知上訴要件有欠缺者，法院得不行民事訴訟法
第四百四十二條第二項及第四百四十四條第一項但書之程序，此
項規定，於抗告程序亦在準用之列。當事人提起抗告同時聲請訴
訟救助，於法院駁回其訴訟救助之裁定經合法送達後，已逾相當
期間，仍未繳納裁判費者，參照民事訴訟法施行法第九條之規定
，可認其明知抗告要件有欠缺，得不定期間命其補繳裁判費而逕
駁回其抗告。原確定裁定以：聲請人就其與相對人間請求清償借
款事件，聲請訴訟救助，不服台灣高等法院九十九年度聲字第三
九八號裁定，提起抗告，未據預納裁判費。雖同時聲請訴訟救助
，惟業經本院另以一○○年度台聲字第九一號裁定駁回其聲請，
並於民國一○○年二月十日送達該裁定，有卷附送達證書足據。
乃聲請人迄今仍未繳納裁判費，因而認其抗告不合法，裁定予以
駁回，經核並無適用法規顯有錯誤之情事。聲請再審論旨，指摘
原確定裁定不當，聲明廢棄，非有理由。
據上論結，本件聲請為無理由。依民事訴訟法第九十五條、第七
十八條，裁定如主文。
中    華    民    國  一○○  年    七    月    七    日
                      最高法院民事第一庭
                          審判長法官  蕭  亨  國  
                                法官  李  慧  兒  
                                法官  高  孟  焄  
                                法官  許  澍  林  
                                法官  袁  靜  文  
本件正本證明與原本無異
                                      書  記  官  
中    華    民    國  一○○  年    七    月   十九   日
                                                      K